【裁判字號】    92,交抗,402
【裁判日期】    920430
【裁判案由】    違反道路交通管理處罰條例
【裁判全文】
臺灣高等法院交通事件裁定                        九十二年度交抗字第四０二號
    抗  告  人
    即受處分人  甲○○
右抗告人因違反道路交通管理處罰條例案件，不服臺灣板橋地方法院，中華民國九十
二年三月二十一日所為裁定（九十二年度交聲字第三○、四六號），提起抗告，本院
裁定如左：
    主  文
原裁定撤銷，發回臺灣板橋地方法院。
    理  由
一、原裁定以：
(一)原處分意旨略以：臺北市政府警察局士林分局於民國九十一年七月二日上午十時
    八分許，在臺北市○○路○段（至善國中前）處，查獲抗告人即受處分人甲○○
    駕駛車牌號碼ＢＤＲ─一一三號重型機車，因「擅改排氣管，製造噪音」、「經
    警攔停，拒絕停車駕車逃逸」，經警以北市警交字第ＡＢＸ二九一七０三號、Ａ
    ＢＸ二九一七０四號通知單逕行舉發，並移送該所依道路交通管理處罰條例第九
    條及違反道路交通管理事件統一裁罰基準及處理細則第四十四條第一項等規定，
    分別裁處罰鍰新臺幣一萬二千元及六千元。原法院則以經核公路監理電子閘門所
    查得附卷之車籍資料，堪認抗告人確為上開機車之所有人無疑。又抗告人前開違
    規情事，且據證人即舉發本件違規之臺北市政府警察局士林分局翠山派出所警員
    徐唐鈞在原法院到庭結證屬實。因此，認原處分機關依道路交通管理處罰條例第
    四十三條第一項第二款、第六十條第一項、第九條及處理細則第四十四條第一項
    之規定，分別裁處罰鍰一萬二千元及六千元，核無違誤，為此駁回抗告人之聲明
    異議等語。
二、抗告意旨則以：抗告人並無前開違規行為，伊於前開時日係將前揭重型機車借予
    友人陳宏仲騎乘使用，本案發生時抗告人在服役當中、現已查得此人之住址，請
    傳喚查證，為此提起抗告云云。
三、經查：(一)經核閱抗告人於原法院所提出服役部隊之在營證明，已載明異議人於九
    十一年七月一、五、六、七、二十一、二十二、二十三日休假外，其餘天數都在
    營上值勤等語，則抗告人辯稱伊並非違規之行為人等語，尚非無據。(一)原法院固
    傳喚證人即當場取締之警員徐唐鈞到庭指證，惟證人徐唐鈞並不能確認騎車之人
    為在庭之異議人，並證稱因為當時車主沒有下車，也沒有把安全帽拿下來，致伊
    沒有辦法確認等語，為證人徐唐鈞供證在卷（見原審卷第十二頁），顯見取締之
    警員亦無法確定抗告人即為本案之行為人。(三)再者，抗告人已陳明當日向其借用
    機車之陳宏仲之地址為台北市○○路一六四巷五七號四樓，有本院九十二年四月
    二十八日訊問筆錄在卷可參。查抗告人現在服役當中行動需配合部隊且經部隊核
    准，因之查證證人住所時間亦比較受到限制，應係可以理解。抗告人既已查報其
    所指之行為人地址，應仍有傳喚查明之必要。原裁定僅以證人徐唐鈞之證述以及
    抗告人未曾提出申訴，或於應到案日期前到案，告知違規駕駛人姓名、住址等資
    料，又未具體指明借用人陳宏仲之年籍資料等情，逕將抗告人之聲明異議駁回，
    尚有未洽。抗告人之抗告非無理由，爰將原裁定撤銷，發回原法院更為詳查，並
    另為適法之處置。
四、據上論結，應依道路交通案件處理辦法第二十六條、道路交通管理處罰條例第八
    十九條，刑事訴訟法第四百十三條前段，裁定如主文。
中      華      民      國    九十二    年      四      月      三十    日
                              臺灣高等法院交通法庭
                                  審判長法  官  溫  耀  源
                                        法  官  吳      燦
                                        法  官  何  菁  莪
右正本證明與原本無異。
不得再抗告。
                                        書記官  陳  菊  珍
中      華      民      國    九十二    年      五      月      七      日


司法院資訊處製作；財團法人民間司法改革基金會備份。
